【裁判字號】    96,交聲,893
【裁判日期】    970114
【裁判案由】    聲明異議
【裁判全文】
臺灣高雄地方法院交通事件裁定         96年度交聲字第893號
原處分機關  交通部公路總局高雄區監理所
異  議  人
即受處分人  甲○○
上列異議人即受處分人因違反道路交通管理處罰條例案件，對於
交通部公路總局高雄區監理所民國96年9 月17日所為之處分（處
分案號：高監營裁字第裁80-B00000000號），聲明異議，本院裁
定如下：
    主  文
異議駁回。
    理  由
一、聲明異議意旨略以：異議人即受處分人甲○○於民國96年8
    月25日下午2 時許，在高雄市○鎮區○○路與瑞發路口，因
    騎乘機車使用手持行動電話撥接而為警舉發。惟異議人於上
    開時、地並未使用行動電話，且員警於舉發當日並未扣留異
    議人之手機，然舉發通知單代保管物件欄上竟有「手機」2
    字，顯見員警之舉發事實有所違誤，爰依法聲明異議，請求
    撤銷原處分云云。
二、按機器腳踏車駕駛人行駛於道路時，使用手持式行動電話進
    行撥接或通話者，處新臺幣1,000 元罰鍰；道路交通管理處
    罰條例第31條之1 第2 項定有明文。
三、經查：
（一）異議人之行動電話號碼為0000000000號，且其於上開時、
      地為警舉發等情，業據異議人於本院審理時自承在卷（參
      本院卷第22、26頁），並有上開裁決書、高雄市政府警察
      局高警交字第B00000000 號舉發違反道路交通管理事件通
      知單1 紙在卷可憑。又異議人於96年8 月25日下午2 時許
      ，在高雄市○○路與瑞發路口使用手持行動電話撥接之事
      實，業據證人即當日舉發員警丙○○於本院審理時證述明
      確，並證稱：當天其與另一名員警乙○○一同執行勤務，
      在瑞和路與瑞發路口，看見異議人騎乘機車從其對向行駛
      而來並且在撥打手機，其便掉頭去追，最後在瑞祥街4 巷
      口攔截到異議人，異議人當場有懇求其不要開單，但其仍
      然依法舉發，且異議人原本拒絕簽名，經其告知有無簽名
      均不影響舉發之效力後，異議人才又補簽名等語（參本院
      卷第11、25、26頁）。衡以證人丙○○與異議人素不相識
      ，並無怨隙，當無故為虛偽而為不實陳述之理。又經本院
      依職權調閱異議人持用之手機門號0000000000號於96年8
      月25日通聯紀錄結果，異議人於當日下午2 時0 分許確有
      使用上開行動電話，有通聯紀錄1 份在卷可參（參本院卷
      31頁），再佐以該筆通聯紀錄之基地台地址為高雄市○鎮
      區○○街130 號9 樓，亦與舉發地點相吻合，有地圖2 紙
      附卷可稽（參本院卷第34、35頁），足認證人丙○○證述
      異議人於上開時、地有使用手持行動電話撥接電話乙情，
      應屬真實，從而，異議人辯稱：其未使用行動電話云云，
      並無可採。
（二）異議人又辯稱：員警於舉發當日並未扣留異議人之手機，
      然舉發通知單代保管物件欄上竟有「手機」2 字，顯見員
      警之舉發事實有所違誤云云。惟查上開舉發通知單代保管
      物件欄之字樣係「未扣」而非「手機」之事實，業據證人
      丙○○、乙○○於本院審理時證述在卷（參本院卷第24～
      26頁），並有證人丙○○於舉發日前所開立違規舉發通知
      單3 紙附卷可按（參本院卷第18～20頁），本院審酌證人
      丙○○所提供之上開3 紙舉發通知單，其舉發事實並非撥
      打行動電話，然其上均載有「未扣」2 字，顯見證人丙○
      ○、乙○○證述舉發通知單上代保管物件欄之字樣係「未
      扣」而非「手機」等情，應可確信，是異議人上開所辯，
      亦不足採。
四、綜上所述，本件異議人確有於上開時、地，騎乘機車於行進
    途中撥接手持式行動電話之事實，洵堪認定。從而，原處分
    機關依道路交通管理處罰條例第31條之1 第2 項規定，科處
    異議人1,000 元之罰鍰，尚無違誤，本件異議為無理由，應
    予駁回。
五、據上論斷，應依道路交通案件處理辦法第19條，裁定如主文
    。
中    華    民    國    97    年    1     月    14    日
                    交通法庭  法  官  王俊彥
如不服本裁定應於送達後5日內向本院提出抗告狀。
以上正本證明與原本無異。
中    華    民    國    97    年    1     月    14    日
                              書記官  鄭永媚


司法院資訊處製作；財團法人民間司法改革基金會備份。
